【裁判字號】    90,上易,1789
【裁判日期】    900928
【裁判案由】    違反就業服務法
【裁判全文】
臺灣高等法院臺中分院刑事判決                    九十年度上易字第一七八九號
    上  訴  人  臺灣臺中地方法院檢察署檢察官
    被      告  乙○○
    選任辯護人  林錦隆
右上訴人，因被告違反就業服務法案件，不服臺灣臺中地方法院九十年度易字第一０
九八號，中華民國九十年六月四日第一審判決（聲請簡易判決處刑案號：臺灣臺中地
方法院檢察署九十年度偵字第二六六四號），提起上訴，本院判決如左：
      主  文
上訴駁回。
      理  由
一、本案經本院審理結果，認第一審判決以被告（下稱被告）乙○○，被訴之犯罪不
    能證明，因而為其無罪之諭知，經核尚無不當，應予維持，並引用第一審判決書
    記載之理由（如附件）。
二、檢察官上訴意旨略稱：就業服務法第五十三條第二款之條文，並未就該「他人」
    之身分作任何規定，亦未規定該「他人」須支付薪水，而同法條第四款，是指申
    請之工作為甲工作（如看護），指派其從事乙工作（如工廠勞工）之掛羊頭賣狗
    肉，是申請人將表面申請用途之名義聘僱之外國人，實際上使用於申請用途以外
    之工作，以規避外國人勞工引進政策之情形，因為係同一申請人指派外籍勞工從
    事申請許可以外之工作，係規避行政勞工政策，有經過申請核准，只是工作不同
    ，情節較輕所以科以行政處分，但如果是指派為他人工作，即已創造另一人之另
    一工作，縱使係原雇主付薪水，仍該當於同條第二款之犯罪構成要件。蓋該法第
    四十二條所指之工作，應包含有償性及無價性之工作，此有行政院勞工委員會之
    函釋可憑，故外國人無償為本國人工作，本國人仍構成第五十八條之犯罪。況張
    元蒼乙○○係不同之僱用人，與同一僱用人但指定許可範圍以外工作之情形截然
    不同，是本件被告應構成犯罪，原審上開無罪認定，自有未洽。且原審其他九十
    年易字第三九０號、第五三四號、第九二０號判決，亦無原判決所述須該「他人
    須支付薪水」之構成要件，可見原判決上開認定有未當云云，固非無見。但查，
    本案之印尼籍勞工ＡＭＩ，係由被告申請聘僱許可而合法入境之情事，有本院函
    查之行政院勞工委員會九十年九月五日函文可據，而被告之公公及子女有重病之
    情節，亦有被告於原審所提之身心障礙手冊及戶口名簿可憑，是被告申請該聘僱
    許可，難認有何內容不實之情事。又該外勞於八十八年十二月間入境至九十年一
    月間被查獲時，已一年多，雖該外勞警訊時供稱其在該店幫忙已四個多月，但未
    明確供稱其每日工作時間為何，而查獲之警員巫文正於原審時證稱本件查獲時製
    作被告筆錄時，並未錄音等情在卷，則被告警訊時不利之供稱，尚難為其不利之
    認定，嗣被告於偵查中、原審及本院辯稱該外勞僅偶而幫忙二、三次云云，自堪
    採信。且檢察官亦未提出被告有故意虛偽申請之證據，則被告縱有在同址其所共
    同經營之餐廳，指派該外勞從事許可範圍以外工作之情節，核係就業服務法第五
    十三條第四款之情形，顯難依同法第五十八條論科，亦甚顯然，此外，別無其他
    客觀積極證據可憑，是原審因而為被告無罪之諭知，經核尚無不當，檢察官提起
    上訴，別無補強證據提出，而所引三件原審個案判決，亦不足以拘束本院適用法
    律之權限，況本院九十年上易字第一四五二號判決，亦採上述無罪之見解，佐以
    選任辯護人所提法律座談會研究意見，堪認檢察官之上訴理由，尚難採取，則本
    件上訴為無理由，自應予駁回。
據上論斷，應依刑事訴訟法第三百七十三條、第三百六十八條，判決如主文。
本案經檢察官甲○○到庭執行職務
中       華       民       國   九  十    年     九      月   二十八    日
                                臺灣高等法院臺中分院刑事第二庭
                                      審判長法  官  蔡  聰  明
                                            法  官  吳  重  政
                                            法  官  陳  欣  安
右正本證明與原本無異。
不得上訴。
                                            書記官    瑞  芳
中       華       民       國   九  十    年     九      月   二十八    日
                                                                        Ａ


司法院資訊處製作；財團法人民間司法改革基金會備份。
